【裁判字號】    97,易,683
【裁判日期】    970806
【裁判案由】    竊盜
【裁判全文】
臺灣屏東地方法院刑事判決               97年度易字第683號
公  訴  人  臺灣屏東地方法院檢察署檢察官
被      告  甲○ ○○○ ○○.
                    20歲民.
                    號（
上列被告因竊盜案件，經檢察官提起公訴（97年度偵字第4476號
），嗣被告於本院準備程序進行中先就被訴事實為有罪之陳述，
本院告知被告簡式審判程序之旨，並聽取當事人之意見後，裁定
改由受命法官獨任依簡式審判程序審理，判決如下：
    主  文
甲○ ○○○ ○○ 無故侵入住宅，處有期徒刑貳月；又竊盜，未遂，處
有期徒刑貳月；又無故侵入住宅，處有期徒刑貳月；又竊盜，處
有期徒刑肆月；又無故侵入住宅，處有期徒刑貳月；又竊盜，未
遂，處有期徒刑月；又無故侵入住宅，處有期徒刑貳月；又竊
盜，處有期徒刑伍月。應執行有期徒刑壹年陸月。
    事  實
一、甲○ ○○○ ○○ （中文姓名杜世哥）意圖為自己不法之所有，基
    於侵入他人住宅竊盜之犯意，於民國97年4 月上旬某日上午
    8 時30分許，自其位於屏東縣枋寮鄉○○村○○路○ 段115
    巷74號之住處2 樓陽台，攀越其鄰居周志鴻位於屏東縣枋寮
    鄉○○村○○路○ 段115 巷76號之租屋處之2 樓陽台矮牆後
    ，無故侵入周志鴻之租屋處內，著手搜尋財物，惟因未發現
    財物而未得手，故自行離去；又於同年月下旬某日上午8 時
    30分許，以同一方式，侵入周志鴻之租屋處內，徒手竊取周
    志鴻所有之棒球棍1 支、西瓜刀1 把及富士牌數位相機1台
    ，得手後藏置在其住處內；又於同年5 月上旬某日上午8時
    30分許，以同一方式，侵入周志鴻之租屋處內，著手搜尋財
    物，惟因未發現財物而未得手，故自行離去；再於同年7 月
    3 日上午8 時30分許，以同一方式，侵入周志鴻之租屋處內
    ，徒手竊取周志鴻所有之Innostream牌手機1 支、香水1 瓶
    、萬用充電器1 個、新台幣65元，得手後亦藏置在其住處內
    。嗣因周志鴻於97年7 月3 日晚上8 時許發現失竊，調閱監
    視錄影帶後，發現係甲○ ○○○ ○○ 所竊取，即於同年月4 日上
    午7 時15分許詢問甲○ ○○○ ○○ 此事，甲○ ○○○ ○○ 乃坦承上情
    並交出上開竊得之財物，周志鴻旋報警處理，而查知上情。
二、案經周志鴻訴由屏東縣警察局枋寮分局報告臺灣屏東地方法
    院檢察署檢察官偵查起訴。
    理  由
一、本案被告甲○ ○○○ ○○ 所犯竊盜等案件，均非法定刑為死刑、
    無期徒刑或最輕本刑3 年以上有期徒刑之罪，亦非高等法院
    管轄第一審之案件，而被告於本院準備程序中就被訴事實為
    有罪之陳述，本院合議庭乃裁定由受命法官獨任進行簡式審
    判程序。又簡式審判程序之證據調查，依刑事訴訟法第273
    條之2 規定，不受同法第159 條第1 項審判外陳述排除之限
    制，再被告對於卷內之各項證據，亦不爭執證據能力，故卷
    內所列之各項證據，自得作為證據，先予敘明。
二、上開犯罪事實，業經被告坦承不諱，核與告訴人周志鴻於警
    詢時證述之情節相符，復有扣押筆錄、扣押物品目錄表、贓
    物認領保管單各1 份及相片等在卷可稽，被告之自白應與事
    實相符，應堪採信。本件事證明確，被告犯行堪以認定。
三、核被告上開無故侵入告訴人周志鴻租屋處之行為，均係犯刑
    法第306 條第1 項之無故侵入住宅罪；又其於97年4 月上旬
    某日、同年5 月上旬某日著手竊取告訴人之財物，然尚未竊
    得財物，均係犯同法第320 條第3 項、第1 項之普通竊盜未
    遂罪，均應依刑法第25條第2 項規定減輕其刑；另其於97年
    4 月中旬某日及同年7 月3 日所為上開犯行，均係犯同法第
    320 條第1 項之普通竊盜罪。至於公訴人雖認被告翻越上開
    矮牆入內行竊，應論以刑法第321 條第1 項第2 款之踰越安
    全設備竊盜罪、同法第321 條第2 項、第1 項第2 款之踰越
    安全設備竊盜未遂罪；惟按刑法第321 條第1 項第2 款所謂
    「其他安全設備」，係指門扇、牆垣以外，依社會通常觀念
    足認作為防盜之一切設備而言，查告訴人租屋處2 樓陽台之
    矮牆高度不高，正常人皆可輕易跨越該矮牆，有相片2 張在
    卷可稽（見警卷第26頁），難認有阻隔內外之功用，依通常
    觀念，尚難認此矮牆係供防盜之用，自非屬刑法第321 條第
    1 項第2 款所規範之「安全設備」，公訴意旨認被告上開4
    次竊盜犯行，應成立踰越安全設備竊盜罪及踰越安全設備竊
    盜未遂罪，尚有未合，惟其基本社會事實相同，均應依法變
    更起訴法條。再者，被告所犯上開各罪，犯意各別，行為互
    殊，應予分論併罰。爰審酌被告多次侵入告訴人之租屋處竊
    取告訴人之財物，對於他人之住居安全及財產均造成危害，
    惟念其坦認犯行、素行良好、無前科，有臺灣屏東地方法院
    檢察署刑案資料查註紀錄表、臺灣高等法院被告前案紀錄表
    在卷可按，所竊財物價值不高，且均已由告訴人領回，有上
    開贓物認領保管單在卷可稽，衡以其犯罪動機、手段、所獲
    利益等一切情狀，就上開各罪，分別量處如主文所示之刑，
    並定其應執行之刑。
據上論斷，應依刑事訴訟法第273 條之1 第1 項、第299 條第1
項前段、第300 條，刑法第306 條第1 項、第320 條第1 項、第
3項 、第25條第2項、第51條第5 款，判決如主文。
本案經檢察官陳新君到庭執行職務。
中    華    民    國    97    年    8     月    6     日
                  刑事第五庭    法  官  陳秀慧
以上正本證明與原本無異。
如不服本判決應於收受本判決送達後十日內向本院提出上訴書狀
，其未敘述上訴理由者，並得於提起上訴後十日內向本院補提理
由書狀（均須按他造當事人之人數附繕本）「切勿逕送上級法院
」。
中    華    民    國    97    年    8     月    6     日
                                書記官  溫訓暖
附錄本判決論罪科刑法條全文
中華民國刑法第306條第1項
無故侵入他人住宅、建築物或附連圍繞之土地或船艦者，處1 年
以下有期徒刑、拘役或 3 百元以下罰金。
中華民國刑法第320條
意圖為自己或第三人不法之所有，而竊取他人之動產者，為竊盜
罪，處 5 年以下有期徒刑、拘役或 5 百元以下罰金。
意圖為自己或第三人不法之利益，而竊佔他人之不動產者，依前
項之規定
處斷。
前二項之未遂犯罰之。


司法院資訊處製作；財團法人民間司法改革基金會備份。
